【裁判字號】    89,上訴,673
【裁判日期】    890719
【裁判案由】    偽造有價證券
【裁判全文】
臺灣高等法院臺南分院刑事判決          八十九年度上訴字第六七三號  Ｇ
      上  訴  人
      即  被  告  甲  ○  ○
      選任辯護人  康  四  評
右上訴人因偽造有價證券案件，不服臺灣臺南地方法院八十九年度訴字第三一七號中
華民國八十九年四月二十六日第一審判決（起訴案號：臺灣臺南地方法院檢察署八十
九年度偵字第一○六號），提起上訴，本院判決如左：
      主      文
上訴駁回。
      事      實
一、甲○○（原名林秋燕）曾為丙○○（起訴書誤載為魏淑珍）之兄嫂。甲○○曾持
    丙○○之夫許榮峰為發票人之支票二紙（付款人為臺南市第六信用合作社西門分
    社、面額分別為新臺幣三十萬元及四十萬元）向乙○○調現，嗣因屆期無法兌現
    ，甲○○為取回上開支票，竟基於意圖供行使而偽造有價證券之犯意，未經丙○○之同意，先於民國八十三年五月二十七日，於臺南市某不詳地點，偽刻「丙○○」印章一枚，並委由不知情且姓名年籍不詳之成年人書寫以丙○○之名義為發
    票人，發票日為八十三年五月二十七日，到期日為八十三年六月十日，面額為七
    十萬元之本票一紙，並蓋用前開偽刻之「魏淑珍」印章，偽造成有價證券本票一
    紙，隨即於同日在臺南市○○○街七巷十八號五樓乙○○住處，持該其所偽造之
    本票向乙○○換回上揭支票二紙。嗣因乙○○持該本票向臺灣臺南地方法院聲請
    本票准許強制執行裁定，丙○○則向法院提起確認本票債權不存在之訴，乙○○
    始獲悉上情。
二、案經乙○○訴由臺灣臺南地方法院檢察署檢察官偵查起訴。
      理      由
一、訊據上訴人即被告甲○○，對於右揭事實坦承不諱，核與告訴人乙○○於偵訊中
    所述，以及證人丙○○、許榮峰分別於臺灣臺南地方法院檢察署八十四年度偵字
    第一三○四七號、八十五年度偵字第三七一八號偵訊中所為證述情節相符，復有
    上開偽造本票影本一紙附卷可稽，堪認被告之自白與事實相符，本件事證明確，
    被告犯行洵堪認定。
二、按本票為有價證券，被告意圖供行使之用，先盜刻「丙○○」印章後，以丙○○
    名義偽造本票有價證券，並持之向告訴人換票，核其所為，係犯刑法第二百零一
    條第一項之偽造之有價證券罪。被告係使不知情且姓名年籍不詳之第三人為其書
    寫開立本票，業經被告供述在卷，則被告利用無犯意之第三人偽造有價證券，為
    間接正犯。其盜刻「丙○○」印章，於本票內蓋用「丙○○」印文，以及偽造本
    票完成後，持以行使之行為，均屬偽造有價證券之階段行為，應為偽造之高度行
    為所吸收，均不復另論；又被告行使偽造有價證券，當然包含詐欺性質，且被告
    交付前開偽造本票，係為換回前所交付之二張許榮峰為發票人之支票，並未使告
    訴人因而另行交付財物，亦不另論詐欺取財罪。
三、原審適用刑法第二百零一條第一項、第二百零五條、二百十九條、罰金罰鍰提高
    標準條例第一條前段，並審酌被告向許榮峰借票週轉，為避免該支票退票造成發
    票人許榮峰遭人追索，遂偽造本票以換回支票之犯罪動機；被告交付該偽造本票
    ，並未因此另行侵害告訴人之財產權，而丙○○之姓名雖遭人冒用，然並未因此
    造成其他損害，且丙○○於本院審理時，明確表示願意原諒被告冒用其姓名之行
    為；以及被告犯罪後於本院審理時坦承犯行之良好態度等一切情狀，予以量處有
    期徒刑參年壹月，並以上開偽造之本票一紙、「丙○○」印章一枚，雖未經扣案
    ，惟不能證明已經滅失，併依法宣告沒收。認事用法，核無違誤，量刑亦稱妥適
    ，被告上訴意旨指摘原判決量刑過重，請求依刑法第五十九條規定減輕其刑，為
    無理由，應予駁回。
據上論結，應依刑事訴訟法第三百六十八條，判決如主文。
本案經檢察官吳忠賢到庭執行職務。
中    華    民    國      八十九      年      七      月        十九    日
                                  臺灣高等法院臺南分院刑事第四庭
                                      審判長法官  陳    義    仲
                                            法官  蔡    崇    義
                                            法官  徐    財    福
右正本證明與原本無異。
如不服本判決，應於判決送達後十日內向本院提出上訴狀，其未敘述理由者並應於提
出上訴狀後十日內向本院補提理由書（應附繕本)。
                                      法院書記官  王    全    龍
中    華    民    國      八十九      年      七      月      二十一    日
附錄本案論罪科刑法條全文：
刑法第二百零一條第一項：意圖供行使之用，而偽造、變造公債票、公司股票或其他
                        有價證券者，處三年以上十年以下有期徒刑，得併科三千
                        元以下罰金。


司法院資訊處製作；財團法人民間司法改革基金會備份。
